【裁判字號】    89,易,350
【裁判日期】    891117
【裁判案由】    贓物
【裁判全文】
臺灣花蓮地方法院刑事判決                          八十九年度易字第三五號
    公  訴  人  臺灣花蓮地方法院檢察署檢察官
    被      告  乙○○
    被      告  己○○
右列被告因贓物案件，經檢察官提起公訴（八十九年度偵字第九三一號），本院判決
如左：
    主  文
己○○故買贓物，處有期徒刑伍月。
乙○○寄藏贓物，累犯，處有期徒刑陸月。
    事  實
一、己○○明知道姓名年籍不詳綽號「阿榮」的男子，於民國八十九年二月中旬在花
    蓮市○○○街優喀來超商內向其兜售的沙灘車一部、電腦一組（含主機、螢幕顯
    示器、印表機、喇叭及繼電器）、無線電車機五台等物是來路不明的贓物（該沙
    灘車引擎號碼為ＡＲ０七─０００一五一號，是戊○○所有，於八十九年一月十
    六日傍晚在花蓮縣吉安鄉○○村○○路○段十一號前失竊；電腦一組是萬鑫營造
    股份有限公司所有，於八十九年二月五日晚上在花蓮市德興田徑場的工地失竊；
    無線電車機一台是丙○所有，於八十八年九月底在花蓮市○○路及大禹街口的路
    旁失竊，一台是甲○○所有，於八十八年七月間在花蓮市○○路東洋飯店前停車
    場停車後失竊），竟仍然基於故買贓物的犯意，以新台幣（下同）四萬八千元的
    低價購買，並將所購得之贓物，載至花蓮縣新城鄉佳林村佳林十一號乙○○住處
    ，而乙○○在八十六年間因為違反麻醉藥品管理條例案件，經本院以八十六年度
    易字第一一二三號判決判處有期徒刑六月確定，在八十七年四月二十九日執行完
    畢後，還是沒有悔改的意思，明知道己○○載運至其住處的上述物品是來路不明
    的贓物，仍予以收受寄藏，直到八十九年二月十七日才由警察持搜索票至乙○○
    的住所當場查獲，並扣得沙灘車一部、電腦一組及無線電車機五台。
二、案經花蓮縣警察局報告臺灣花蓮地方法院檢察署檢察官偵查起訴。
    理  由
一、被告己○○在本院審理時雖然坦承有在上述的時間、地點以四萬八千元向一名陌
    生男子「阿榮」收受贓物，但仍否認犯罪，辯稱：他不知道東西是贓物，而且他
    不是用買的，只是讓「阿榮」抵押在他那裡等語；被告乙○○在本院審理時也坦
    承己○○有將上述贓物寄放在他家，不過乙○○仍辯稱：他不知道那些東西是贓
    物等語。但是經本院查證的結果：
（一）在乙○○住處所查獲的沙灘車一部、電腦一組（含主機、螢幕顯示器、印表機
      、喇叭及繼電器）、無線電車機五台等物都是贓物的事實，除了分別經被害人
      戊○○、萬鑫營造股份有限公司工地管理丁○○、丙○及甲○○等人在警訊及
      偵查中指述詳盡外，還有贓證物品認領保管收據以及照片多張附在卷內可以佐
      證。
（二）在本院審理時被告己○○坦承上述贓物的來源是他在超商內玩電動玩具時，一
      名自稱「阿榮」的陌生男子抵給他的，第一天晚上「阿榮」先交付五台無線電
      車機及電腦，並表示第二天會載沙灘車來，他則在第一天先付給「阿榮」五千
      元，第二天拿到沙灘車後又付了四萬三千元，總共付給「阿榮」四萬八千元，
      衡情己○○並不是中古商，只是在超商內玩電動玩具竟然就會有陌生人主動攀
      談要將上述多項不同種類的贓物販售，在此情狀下兜售的物品來源本來就有可
      疑，可是己○○非但沒有查問這些物品的來源證明，也沒有留下「阿榮」的真
      實姓名及聯絡資料即予收受，並且支付的價格之低在客觀上也與查獲的贓物價
      值不相當，顯見被告己○○對於向「阿榮」買受的上述物品為來源不明的贓物
      應有認識，其辯稱不知情，只是為了脫免罪責而已，並不足以採信。己○○又
      辯稱被查獲的贓物並不是買來的，只是讓「阿榮」抵押而已等語，但被告己○
      ○之前在警訊、偵查及本院調查時都坦承查獲的贓物是向「阿榮」買的，竟在
      審理時才改口否認，已經讓人難以採信，而且如前所述，「阿榮」既然只是陌
      生人，被告如何能信賴一個陌生人而讓「阿榮」抵押那麼多來源不明的物品，
      綜上所述，本院認為被告己○○明知道向「阿榮」買受的上述物品都是贓物仍
      予以買受的事證相當明確，犯行已經可以認定。
（三）被告乙○○雖然一直都辯稱不知道己○○放置在他家的物品是贓物，但是據被
      告二人的說詞，當時是因為乙○○要趕著上台北，才請己○○暫住家裡幾天照
      顧乙○○待產的太太。然而己○○本身就設籍在花蓮縣新城鄉，與乙○○的住
      處並不遠，既然僅僅只是暫住幾天，何不直接將買受的贓物放置在自己家中，
      反而搬運至乙○○家？而且己○○只是暫住幾天就搬來這麼多非民生用品放在
      自己家裡，乙○○竟然不覺得奇怪？又己○○在本院審理時堅稱他是把東西分
      二天放到乙○○家，第一天乙○○就已經趕著要上台北，所以沒看到也不知道
      他放在家裡的東西等語。可是乙○○在本院調查及審理時都坦承他在上台北之
      前就有看到己○○帶著電腦和無線電車機到他家，他還問己○○那是什麼等語
      ，可見己○○稱乙○○不知道他有放東西在乙○○家等語，只是要迴護乙○○
      ，並不實在，再參酌被告己○○及乙○○之妻朱君婉在警訊中所言，更足以認
      定乙○○明知在其住處內被查獲的上述物品為贓物，因此，被告乙○○否認知
      情等語，顯然是為了脫罪的辯解，不足採信，本件被告乙○○明知道己○○放
      置在他家的東西是贓物，卻仍予以寄藏的事證相當明確，犯行已經可以認定。
二、被告己○○的行為所觸犯的罪名是：刑法第三百四十九條第二項的故買贓物罪。
    被告乙○○的行為所觸犯的罪名是同條項的寄藏贓物罪。而被告乙○○先前因為
    違反麻醉藥品管理條例案件，經本院以八十六年度易字第一一二三號判決判處有
    期徒刑六月確定，在八十七年四月二十九日執行完畢，此有附在卷內的台灣花蓮
    地方法院刑案資料查註表一紙可查，被告在五年以內又再犯本件最重本刑為有期
    徒刑以上之罪，為累犯，應該依照刑法第四十七條的規定加重其刑。本院審酌被
    告二人年輕力壯卻不圖上進，犯罪後也沒有悔改的意思，只是一味的強詞狡辯等
    一切情狀，分別量處如主文所記載的刑罰。
據上論斷，應依刑事訴訟法第二百九十九條第一項前段，刑法第三百四十九條第二項
、第四十七條，罰金罰鍰提高標準條例第一條前段，判決如主文。
本案經檢察官李子春到庭執行職務。
中     華     民     國     八十九     年    十一    月      十七      日
                            臺灣花蓮地方法院刑事庭
                                法  官  陳  雅  敏
右正本證明與原本無異。
如對本判決不服，應於送達後十日內，向本院提出上訴狀。（應抄附繕本）
                                法院書記官
中     華     民     國     八十九     年    十一    月     二十二      日


司法院資訊處製作；財團法人民間司法改革基金會備份。
